臺灣嘉義地方法院刑事裁定
111年度訴字第506號
公  訴  人  臺灣嘉義地方檢察署檢察官
被      告  陳柏仲




選任辯護人  王振名律師
            鄭瑋哲律師
上列被告因違反毒品危害防制條例案件，經檢察官提起公訴（11
1年度偵字第5310、5363、5364、5365、6076、8991、8992號）
，本院裁定如下：
    主  文
陳柏仲於取具保證金額新臺幣伍萬元後，准予停止羈押，並限制
住居在嘉義縣○○鄉○○村0鄰○○00號之18。如未於民國一百一十一
年十二月九日中午十二時前取具並繳納上開保證金，其羈押期間
，自民國一百一十一年十二月十二日起延長羈押貳月。
    理  由
一、按被告經法官訊問後，認為犯罪嫌疑重大，而所犯為死刑、
    無期徒刑或最輕本刑為5年以上有期徒刑之罪，有相當理由
    認為有逃亡、湮滅、偽造、變造證據或勾串共犯或證人之虞
    ，非予羈押，顯難進行追訴、審判、執行之程序，得羈押之
    ；被告經法官訊問後，雖有第101條第1項各款所定情形之一
    而無羈押之必要者，得命具保、責付或限制住居；此觀刑事
    訴訟法第101條第1項第3款、第101條之2規定即明。
二、經查：
  ㈠被告陳柏仲（下稱被告）前經本院認涉犯毒品危害防制條例
    第4條第2項之製造第二級毒品罪，所犯為死刑、無期徒刑或
    最輕本刑為5年以上有期徒刑之罪，有相當理由認為有逃亡
    、勾串共犯之虞，有刑事訴訟法第101條第1項第3款之情形
    ，而有羈押原因及羈押必要，經本院裁定自民國111年9月12
    日羈押，並禁止接見、通信及受授物件在案(訴字卷第63-65
    頁)。
  ㈡茲被告羈押期限即將屆至，經於111年12月2日就應否延長羈
    押對被告進行訊問，聽取被告與辯護人、檢察官意見後，認
    被告就本案所涉毒品危害防制條例第4條第2項之製造第二級
    毒品罪犯行部分坦承，然辯稱本案應為製造第二級毒品罪未
    遂，審酌被告犯行經同案被告王豊毅證述，並有自願受搜索
    同意書、搜索扣押筆錄、扣押物品目錄表、扣押物品收據、
    現場搜索照片可憑，並綜觀起訴書所載物、書證，可認其犯
    罪嫌疑重大。
　㈢被告所涉毒品危害防制條例第4條第2項之罪，乃最輕本刑有
    期徒刑10年以上之罪，刑期非輕，衡以重罪常伴有逃亡之高
    度可能，此乃趨吉避凶、脫免刑責、不甘受罰之基本人性，
    故有相當理由認為被告有逃亡之虞。
　㈣惟審酌羈押之強制處分本非刑罰之性質，而係在於保全特定
    被告之特定刑事案件追訴、審判、執行程序順利進行，係對
    於被告之人身自由進行限制最嚴重之強制處分，而本案被告
    經準備程序訊問後，就主要事實業已坦承，考量目前之訴訟
    進度，認被告如能取具相當金額之保證金並限制住居，應無
    繼續羈押之必要性。而被告羈押期間係於111年12月12日屆
    滿，審酌上開羈押期滿之時間與作業程序所需時間，認被告
    如於其羈押期滿日前之111年12月9日中午12時前取具並繳納
    保證金新臺幣5萬元後，即無繼續羈押之必要，准予停止羈
    押，並限制住居在嘉義縣○○鄉○○村0鄰○○00號之18。但若被
    告未能於上開時間前取具並繳納前揭保證金，其原受羈押之
    原因與必要性尚仍存在，有繼續羈押之必要，其羈押期間，
    自111年12月12日起延長2月。
三、依刑事訴訟法第101條之2、第220條，裁定如主文。 
中　　華　　民　　國　　111 　年　　12　　月　　7 　　日
　　　　　　　　　刑事第一庭  審判長法　官　王慧娟
　　　　　　　　　　　　　　    　　法　官　余珈瑢
　　　　　　　　　　　　　　　　  　法　官　林富郎
以上正本證明與原本無異。
如不服本裁定，應於裁定送達後5日內向本院提出抗告狀（應附
繕本）。
中　　華　　民　　國　　111 　年　　12　　月　　7 　　日
                                    書記官  陳雪鈴